宣示判決筆錄
原      告  華南商業銀行股份有限公司

法定代理人  張振芳  
訴訟代理人  陳佳明  
被      告  余際世即張以婕繼承人

            余際德即張以婕繼承人

            蔡岳君即張以婕繼承人

法定代理人  蔡勝宇  
上列當事人間110年度中簡字第2199號請求返還借款事件，於中
華民國110年10月20日上午9 時35分整在臺灣臺中地方法院臺中
簡易庭宣示判決，出席職員如下：
    法      官  林筱涵
    書  記  官  張峻偉
朗讀案由。
法官朗讀主文宣示判決如下：
    主      文
被告應於繼承被繼承人張以婕之遺產範圍內連帶給付原告新臺幣
肆拾壹萬陸仟伍佰陸拾參元，及自民國一一○年五月十日起至清
償日止，按週年利率百分之二計算之利息，並自民國一一○年六
月十日起至清償日止，逾期在六個月以內者，按上開利率百分之
十，逾期超過六個月者，按上開利率百分之二十計算之違約金。
訴訟費用新臺幣肆仟伍佰貳拾元由被告於繼承被繼承人張以婕之
遺產範圍內連帶負擔。
本判決得假執行。
    事實及理由之要領
一、原告主張：被繼承人張以婕即計旭商行於民國109年7 月9 
    日向原告借款新臺幣(下同)50萬元，約定於114年7 月9 日
    清償，利息自借款日起至110年3 月27日止，依央行融通利
    率加碼0.9%（目前為1%）、自110年3 月28日起至清償日，
    依中華郵政2年期定期儲金利率機動利率加碼1.155%（目前
    為2%）計算，且被告應自借款日起，依年金法，於每月9 日
    平均攤還本息，如遲延給付本金或利息時，全部債務視為到
    期，除仍按上開利率計息外，另加計逾期在六個月內者，按
    上開利率百分之十，逾期超過六個月者，按上開利率百分之
    二十計算之違約金。詎被繼承人張以婕即計商行僅繳納本息
    至110 年5 月9 日止，嗣後未再依約還本繳息，迄今尚積欠
    原告本金416,563 元未清償。又被繼承人張以婕業於110年6
     月8 日死亡，被告為其繼承人，應於繼承遺產範圍內，就
    被繼承人張以婕之債務負連帶清償之責。為此，爰依消費借
    貸及繼承之法律關係提起本件訴訟，並聲明如主文第一項所
    示。
二、上開原告主張之事實，業據其提出放款戶帳號資料查詢單、
    授信契約書、授信動撥申請書兼借款憑證、催告信函及掛號
    函件回執、繼承系統表、央行貼放利率表、郵政儲金利率表
    、中央銀行辦理銀行承作受嚴重特殊傳染性肺炎疫情影響 
    之中小企業貸款專案融通作業規定、放款交易明細帳、存款
    往來明細表暨對帳單、繼承系統表、戶籍謄本為證，並經本
    院依職權調取本院110 年度司繼字第2680號案卷核閱無誤，
    被告已於相當時期受合法之通知，而於言詞辯論期日不到場
    ，亦未提出準備書狀爭執，依民事訴訟法第436條第2項準用
    同法第280條第3項、第1項之規定，視同自認。從而，原告
    依消費借貸及繼承之法律關係，請求被告給付如主文第1項
    所示之金額，為有理由，應予准許。
三、訴訟費用負擔及假執行宣告之依據：民事訴訟法第78條、第
    389 條第1 項第3 款。
　　
如不服本判決，應於送達後20日內，向本院提出上訴狀並表明上
訴理由，如於本判決宣示後送達前提起上訴者，應於判決送達後
20日內補提上訴理由書（須附繕本）。如委任律師提起上訴者，
應一併繳納上訴審裁判費。 
中　　華　　民　　國　　110 　年　　10　　月　　20　　日
                  臺灣臺中地方法院臺中簡易庭
                                  法  官  林筱涵
                                  書記官  張峻偉
以上正本證明與原本無異。
中　　華　　民　　國　　110 　年　　10　　月　　20　　日
                                  書記官  張峻偉